臺灣新竹地方法院刑事宣示判決筆錄    100年度審易字第788號
公  訴  人  臺灣新竹地方法院檢察署檢察官
被      告  徐慶治
指定辯護人  本院公設辯護人周凱珍
上列被告因違反毒品危害防制條例案，經檢察官提起公訴（ 100
年度毒偵字第1150號、第1256號）後，聲請本院改依協商程序而
為判決，於中華民國100年9月30日下午4 時在本院刑事第十一法
庭宣示判決，出席職員如下：
                                          法  官  邱忠義
                                          書記官  劉依緹
                                          通  譯  邱立杰
法官起立朗讀判決主文、犯罪事實要旨、處罰條文、附記事項，
及告以上訴限制、期間並提出上訴狀之法院，且諭知記載其內容
：
一、主  文：
    徐慶治施用第二級毒品，累犯，處有期徒刑陸月，如易科罰
    金，以新臺幣壹仟元折算壹日。又施用第二級毒品，累犯，
    處有期徒刑陸月，如易科罰金，以新臺幣壹仟元折算壹日。
    應執行有期徒刑拾月，如易科罰金，以新臺幣壹仟元折算壹
    日。
二、犯罪事實要旨：
（一）徐慶治前曾(1)於民國96年3 月間，因違反毒品危害防制條
      例案件，經本院以97年度易字第283 號判決，判處有期徒
      刑8月，減為有期徒刑4月確定。(2)又於97年2 月間，因違
      反家庭暴力防治法案件，經本院以97年度竹簡字第1104號
      判決，判處拘役55日確定。(3)又於97年5 月間，因違反毒
      品危害防制條例案件，經本院以97年度易字第719 號判決
      ，判處有期徒刑7月確定。(4)又於97年7月間，因詐欺案件
      ，經臺灣彰化地方法院（下稱彰化地院）以97年度簡字第
      293號判決，判處有期徒刑4月確定。(5)又於97年9 月間，
      因違反毒品危害防制條例案件，經彰化地院以97年度斗簡
      字第606號判決，判處應執行有期徒刑6月確定。上開(1)(3)
      (4)案件，經本院以98年度聲字第261 號裁定，經定應執行
      刑為有期徒刑1年2月確定後，再與前開(2)(5)案件接續執行
      ，而於99年4月4日縮刑期滿執行完畢。
（二）徐慶治前(1)於87年5 月間，因施用毒品案件，經本院以87
      年度易字第786 號裁定送觀察、勒戒，因認無繼續施用毒
      品傾向，於87年11月10日出所執行完畢，嗣經本院以87年
      度易字第786 號判決免刑確定。(2)又於91年11月間，因施
      用毒品案件，經本院以91年度毒聲字第1065號裁定送觀察
      、勒戒，因認無繼續施用毒品之傾向，於91年12月17日出
      所執行完畢，並經臺灣新竹地方法院檢察署檢察官以91年
      度毒偵字第1440號為不起訴處分確定。(3)又於92年7 月間
      ，因施用毒品案件，經本院以92年度毒聲字第564 號裁定
      令入戒治處所施以強制戒治1 年，於92年7 月9 日入所執
      行，嗣於93年1 月9 日因法律修正而停止執行；同時其本
      次非法施用第二級毒品之犯行，亦經本院以92年度竹北簡
      字第135 號判決，判處有期徒刑6 月確定。
（三）詎徐慶治不知悔改，於前開觀察勒戒處分執行完畢釋放後
      ，「5 年內再犯」施用毒品案件，並經法院判處罪刑確定
      後，復基於施用第二級毒品甲基安非他命之犯意分別為下
      列犯行：
    1.於100年3月10日晚上9 時20分許，為警採尿時往前回溯96
      小時內之某時，在新竹縣湖口鄉○○村○○街187巷11 號
      住處，以將第二級毒品甲基安非他命置入玻璃球內燒烤後
      吸食煙霧之方式，施用第二級毒品甲基安非他命1 次。嗣
      其因屬毒品調驗人口，為警於100年3月10日晚上9時20 分
      許採集其尿液送驗，結果呈安非他命、甲基安非他命陽性
      反應，因而查悉上情。
    2.復於100年5月22日中午12時35分許，為警採尿時往前回溯
      96小時內之某時，在綽號「阿浩」之友人位於新竹縣湖口
      鄉中國科技大學（起訴書誤載為中國技術大學）附近之租
      屋處，以將第二級毒品甲基安非他命置入玻璃球內燒烤後
      吸食煙霧之方式，施用第二級毒品甲基安非他命1 次。嗣
      其因屬毒品調驗人口，為警於100年5月22日下午12時35分
      許採集其尿液送驗，結果呈安非他命、甲基安非他命陽性
      反應，因而查悉上情。
（四）案經新竹縣政府警察局竹北分局報告臺灣新竹地方法院檢
      察署檢察官偵查起訴。
三、處罰條文：
    毒品危害防制條例第10條第2項，刑法第11條前段、第47條
    第1項、第41條第1項前段、第8項、第51條第5款。
四、附記事項：
    至於被告徐慶治於100年5月22日中午12時35分許至新竹縣政
    府警察局竹北分局採尿（檢體編號：Ｚ000000000000號），
    經送台灣檢驗科技股份有限公司檢驗後，呈嗎啡陽性反應，
    有該公司濫用藥物檢驗報告1份附卷足憑（見100年度毒偵字
    第1256號偵查卷第7 頁），此部分涉嫌施用第一級毒品犯行
    ，未在本件起訴範圍，應由檢察官另行偵辦，附此指明。
五、協商判決除有刑事訴訟法第455 條之4 第1 項第1 款於本訊
    問程序終結前，被告撤銷協商合意或檢察官撤回協商聲請者
    ；第2 款被告協商之意思非出於自由意志者；第4 款被告所
    犯之罪非第455 條之2 第1 項所定得以協商判決者；第6 款
    被告有其他較重之裁判上一罪之犯罪事實者；第7 款法院認
    應諭知免刑或免訴、不受理者情形之一，及違反同條第2 項
    「法院應於協商合意範圍內為判決；法院為協商判決所科之
    刑，以宣告緩刑或2 年以下有期徒刑、拘役或罰金為限」之
    規定者外，檢察官與被告均不得上訴。
六、如有前項得上訴之情形，得自收受宣示判決筆錄送達之日起
    10日內，向本院提出上訴書狀，上訴於第二審法院。
中    華    民    國   100    年    9     月    30    日
                  刑事第九庭書  記  官    劉依緹
                            審判長法官    邱忠義
以上筆錄正本係照原本作成。
中    華    民    國    100   年    9     月    30    日
                            書  記  官    劉依緹
附錄本案處罰實體法條全文：
毒品危害防制條例第10條第2 項：
施用第二級毒品者，處3 年以下有期徒刑。